# 请教高手：股份支付计量问题

提问人：sqy1027 时间：2014-03-21 13:04:52
现有一IPO项目，计划在 2014 年底申报中小板。 2012 年大股东低价转让股权给高管持股合伙企业， 2013 年有部分高管离职并原价退伙，也有个别新进高管入伙，均在合伙企业内部与实际控制人进行转让，那目前该怎么确认股份支付？ 2012 年按合伙企业扣除实际控制人当时份额后计算？ 2013 年高管变动部分怎么考虑？

回答人：chenyiwei
首先应明确： 2012 年的第一次授予是否有等待期？即，当时是否约定了如果激励对象提前离职则应按原价退出的条款？ 如果第一次的授予约定了等待期，且退伙发生在等待期内，则在退伙时，对原已确认的与退伙人相关的股份支付费用予以冲回，冲减退伙当期的管理费用。新高管入伙时作为一项新的股份支付处理，以受让价格与新授予日 公允价值之间的差额作为股份支付总额，在新授予的等待期内摊销。 如果第一次的授予没有约定等待期，授予后立即可行权，后由于情况变化，实际控制人要求收回退伙人的股份，则退伙时不能冲回与退伙人相对应的已确认股权激励费用。新高管入伙的处理与前段所述相同。

提问人：sqy1027 时间：2014-03-22 11:24:11
多谢陈老师耐心回复！ 2012 年合伙企业成立时约定：自本合伙企业成立之日至公司上市届满三十六个月的期间内，任一有限合伙人与公司终止劳动合同关系，视为其不再具备成为本合伙企业有限合伙人的资格，其中，在公司上市之前终止劳动合同关系的，其持有的合伙企业份额按其原始出资额作为转让价款转让给甲方；公司上市之日起 12 个月内终止的，20%收益归个人，80%归甲方；12-24个月内终止的，50%归个人，50%归甲方；24-36个月内终止的，70%归个人，30%归甲方。甲方即为公司实际控制人，为合伙企业的普通合伙人。 那按照陈老师的建议，在 2012 年按全部有限合伙人受让价格与公允价值的差额全额确认股份支付还是分期摊销？在2013 年退伙时再冲回与其相关的股份支付费用？

回答人：chenyiwei
由于激励对象仍可在一定条件下获取与该次股权激励相关的收益，因此建议按授予后立即可行权的股份支付处理，将相关费用在授予日一次性计入损益。在实务中IPO申报期内的股份支付满足可以摊销费用的条件的情况较少见。

提问人：zhs7403 时间：2014-03-22 10:32:36
陈老师,别的部分我觉得您的回答没有问题,但下面这段这个我有疑问,如果是企业主动取消期权,您下面的处理没有问题---即视做加速可行权.但是个人离职,为什么也不能冲回?
如果第一次的授予没有约定等待期，授予后立即可行权，后由于情况变化，实际控制人要求收回退伙人的股份，则退伙时不能冲回与退伙人相对应的已确认股权激励费用。

回答人：chenyiwei
如果没有等待期，授予后立即可行权，则意味着该项股份支付所补偿的是激励对象在过去为本企业提供的服务，因此在授予时应将权益工具在授予日的公允价值立即一次性确认为费用。相应地，后续由于情况变化而收回授予的股份，因为并不是在股份支付协议或方案中约定的，因此是独立于授予的事项，此时后续收回所授予的股份并不能否认激励对象在以往已经提供相关服务（作为当初取得股份的对价）的事实，所以不能冲回原先确认的股份支付费用。

提问人：zhs7403 时间：2014-03-23 15:06:58
陈老师,按照您的理解这样的话dr 管理费用 cr 资本公积则将永远在账面挂账。这否可以这样理解？

回答人：chenyiwei
是，分别影响未分配利润和资本公积的一增一减。